【裁判字號】    95,交上易,11
【裁判日期】    950223
【裁判案由】    公共危險
【裁判全文】
臺灣高等法院高雄分院刑事判決        95年度交上易字第11號
上  訴  人
即聲請人    臺灣屏東地方法院檢察署檢察官
被      告  甲○○
上列上訴人因被告違反公共危險案件，不服臺灣屏東地方法院94
年度交易字第143 號中華民國94年12月29日第一審判決（聲請簡
易判決處刑案號：臺灣屏東地方法院檢察署94年度偵字第5554號
），提起上訴，本院判決如下：
     主  文
上訴駁回。
     理  由
一、聲請簡易處刑意旨略以：被告甲○○於民國94年9 月30日下
    午1 時許，在不詳地點服用酒類後，已不能安全駕駛車輛，
    卻仍駕駛車牌號碼OZF-313號重型機車外出，於同日下午1時
    30分許，行經屏東縣萬巒鄉○○村○○路60號前時，因駕駛
    能力受酒精影響而降低，致於該處不慎摔倒，嗣經送醫救治
    後，抽血檢驗其血液酒精濃度高達115.4 mg/dl （相當於吐
    氣所含酒精成分每公升0.577 毫克）而查獲。因認被告涉犯
    刑法第185 條之3 之公共危險罪嫌。
二、按已經提起公訴或自訴之案件，在同一法院重行起訴者，應
    諭知不受理之判決，並得不經言詞辯論為之，刑事訴訟法第
    303 條第2 款、第307條分別定有明文。
三、查被告甲○○前被訴先後於94年7 月1 日下午7 時30分、94
    年8 月9 日下午2 時，酒後騎乘車牌號碼OZF-313 號重型機
    車，涉犯刑法第185 條之3 之公共危險罪嫌，業經臺灣屏東
    地方法院檢察署檢察官於94年9 月23日以94年度偵字第4272
    、4587號提起公訴，於同年10月31日繫屬現由原審以94年度
    交易字第119 號審理中，業經查明在卷，並有上開起訴書及
    臺灣高等法院被告全國前案紀錄表各1 份附卷可稽。綜觀被
    告上開犯行，核與本件被告酒後駕車犯行之犯罪手法同一，
    且犯罪時間緊接，所犯罪名各自相同，顯係出於概括之犯意
    為之，應為連續犯，是本件被告被訴犯行分別應與前案即原
    審94年度交易字第119 號案件屬同一案件，為前案起訴效力
    所及，公訴人就本件再行提起公訴，自非法之所許，則原審
    依上開說明，所為被告公訴不受理之判決，並不經言詞辯論
    為之，於法並無不合。
四、上訴意旨，仍執：本件被告之犯行與被告前案經提起公訴部
    分並無連續犯之關係，原審以重行起訴為由，諭知不受理之
    判決，難認妥當等詞，指摘原判決不當，經核難認有理由，
    應予駁回，並不經言詞辯論為之。
據上論斷，應依刑事訴訟法第368條、第372條，判決如主文。
中    華    民    國    95    年    2     月    23    日
                  刑事第三庭    審判長法  官  周賢銳
                                      法  官  黃仁松
                                      法  官  謝宏宗
以上正本證明與原本無異。
本判決不得上訴。
中    華    民    國    95    年    2     月    24    日
                                      書記官  熊惠津
                                                       K


司法院資訊處製作；財團法人民間司法改革基金會備份。
